【裁判字號】    95,訴,1258
【裁判日期】    950529
【裁判案由】    毒品危害防制條例
【裁判全文】
臺灣高雄地方法院刑事判決              95年度訴字第1258號
公  訴  人  臺灣高雄地方法院檢察署檢察官
被      告  乙○○
上列被告因違反毒品危害防制條例案件，經檢察官提起公訴（95
年度毒偵字第2046號），本院合議庭裁定由受命法官獨任進行簡
式審判程序，茲判決如下：
    主  文
乙○○施用第一級毒品，累犯，處有期徒刑捌月。
    事  實
一、乙○○前於民國81年間，因違反肅清煙毒條例案件，經臺灣
    高等法院高雄分院以81年度上訴字第2267號判決判處有期徒
    刑4 年確定，嗣於同年間，因違反貪污治罪條例案件等案件
    ，經本院以81年易字第7454號判決判處有期徒刑8 月確定，
    上開二案件經本院以82年度聲字第686 號裁定應執行刑為4
    年7 月，入監服刑後於83年10月21日縮短刑期假釋出監，再
    於84年間，因違反肅清煙毒條例等案件，經臺灣高等法院高
    雄分院以84年度上訴字第2131號判決判處有期徒刑3 年8 月
    確定，並撤銷前開假釋入監合併執行，於88年5 月21日縮短
    刑期假釋出監，復於92年2 月20日經撤銷前開假釋入監執行
    殘刑，甫於94年8 月31日縮刑期滿執行完畢。另乙○○前於
    90年間，因施用毒品案件，經本院以90年度毒聲字第2061號
    裁定送觀察、勒戒後，認有繼續施用毒品之傾向，再經本院
    以91年度毒聲字第5236號裁定送強制戒治，嗣因無繼續執行
    強制戒治之必要，經本院以92年度毒聲字第593 號裁定停止
    戒治，所餘戒治期間交付保護管束，於92年8 月22日因保護
    管束期滿視為強制戒治執行完畢，並經臺灣高雄地方法院檢
    察署檢察官以92年度戒毒偵字第787 號案件為不起訴處分確
    定。詎其仍不知戒絕毒癮，明知海洛因經公告列為毒品危害
    防制條例第2 條第2 項第1 款之第一級毒品，不得非法持有
    、施用，復基於施用第一級毒品海洛因之犯意，於強制戒治
    執行完畢釋放後5 年內之95年2 月6 日晚上7 時許，在其高
    雄縣鳳山市○○○路639 巷47號住處，以將海洛因摻入香煙
    內吸食之方式，施用第一級毒品海洛因1 次。嗣於翌日（7
    日）上午11時許，在高雄市○鎮區鎮○街103 號前，因形跡
    可疑而為警盤查查獲，經採集尿液送驗後，始知悉上情。
二、案經高雄市政府警察局前鎮分局報請臺灣高雄地方法院檢察
    署檢察官偵查起訴。
    理  由
一、按本件被告乙○○所犯係死刑、無期徒刑、最輕本刑為3 年
    以上有期徒刑以外之罪，其於準備程序就前揭被訴事實為有
    罪之陳述，經受命法官告知簡式審判程序之旨，並聽取其與
    公訴人之意見後，本院認無不得或不宜改依簡式審判程序進
    行之處，爰依刑事訴訟法第273 條之1 第1 項、第284 條之
    1 規定，裁定本件由受命法官獨任進行簡式審判程序，合先
    敘明。
二、訊據被告乙○○對於在上揭時、地以上述方式施用第一級毒
    品海洛因1 次之事實坦承不諱（本院卷第28、38、39頁參照
    ），且查：
    (一)被告為警查獲時，於95年2 月7 日下午2 時10分許所採集
      之尿液，經送驗結果，確呈嗎啡陽性反應，有高雄市立凱
      旋醫院95年2 月20日編號A00000000 號濫用藥物尿液檢驗
      報告暨犯罪嫌疑人姓名對照表1 份附卷可稽（偵卷第9 、
      37頁參照）。是被告前揭自白與事實相符，應堪採為被告
      有罪之證據，則被告施用第一級毒品海洛因1 次之犯行，
      堪以認定。
    (二)被告前於90年間，因施用毒品案件，經本院以90年度毒聲
      字第2061號裁定送觀察、勒戒後，認有繼續施用毒品之傾
      向，再經本院以91年度毒聲字第5236號裁定送強制戒治，
      嗣因無繼續執行強制戒治之必要，經本院以92年度毒聲字
      第593 號裁定停止戒治，所餘戒治期間交付保護管束，於
      92年8 月22日因保護管束期滿視為強制戒治執行完畢，並
      經臺灣高雄地方法院檢察署檢察官以92年度戒毒偵字第78
      7 號案件為不起訴處分確定之事實，有臺灣高等法院被告
      前案紀錄表1 份在卷可參，其於前案強制戒治執行完畢釋
      放後，5 年內再犯本件施用毒品罪之事實，事證明確，應
      予依法論科。
三、查海洛因係毒品危害防制條例第2 條第2 項所稱之第一級毒
    品，不得非法持有、施用。核被告所為，係犯毒品危害防制
    條例第10條第1 項之施用第一級毒品罪。其施用第一級毒品
    海洛因前，持有海洛因之低度行為，應為施用之高度行為所
    吸收，不另論罪。查被告前於81年間，因違反肅清煙毒條例
    案件，經臺灣高等法院高雄分院以81年度上訴字第2267號判
    決判處有期徒刑4 年確定，嗣於同年間，因違反貪污治罪條
    例案件等案件，經本院以81年易字第7454號判決判處有期徒
    刑8 月確定，上開二案件經本院以82年度聲字第686 號裁定
    應執行刑為4 年7 月，入監服刑後於83年10月21日縮短刑期
    假釋出監，再於84年間，因違反肅清煙毒條例等案件，經臺
    灣高等法院高雄分院以84年度上訴字第2131號判決判處有期
    徒刑3 年8 月確定，並撤銷前開假釋入監合併執行，於88年
    5 月21日縮短刑期假釋出監，復於92年2 月20日經撤銷前開
    假釋入監執行殘刑，甫於94年8 月31日縮刑期滿執行完畢之
    事實，有臺灣高等法院被告前案紀錄表1 份附卷可參，其受
    有期徒刑之執行完畢，5 年以內再犯本件有期徒刑以上之罪
    ，為累犯，應依刑法第47條加重其刑。爰審酌被告前因施用
    毒品案件經強制戒治執行完畢釋放後，仍未能徹底戒絕毒品
    ，復犯本案施用毒品罪，顯見其無戒毒悔改之意，惟念其施
    用毒品僅1 次、施用毒品乃自戕一己之身體健康，尚未對他
    人造成危害，且犯後已坦承犯行，態度良好等一切情狀，量
    處如主文所示之刑，以資懲戒。
據上論斷，應依刑事訴訟法第273之1第1項、第284條之1、第299
條第1 項前段，毒品危害防制條例第10條第1 項，刑法第11條、
第47條，判決如主文。
本案經檢察官甲○○到庭執行職務。
中    華    民    國    95    年    5     月    29    日
                    刑事第四庭  法  官  陳振嘉
如不服本判決，應於判決送達後10日內，向本院提出上訴狀。
以上正本證明與原本無異。
中    華    民    國    95    年    5     月    29    日
                                書記官  顏宗貝
附錄本案判決論罪科刑法條：
毒品危害防制條例第10條第1項
施用第一級毒品者，處6月以上5年以下有期徒刑。


司法院資訊處製作；財團法人民間司法改革基金會備份。
